臺灣士林地方法院刑事判決
111年度易字第421號
公  訴  人  臺灣士林地方檢察署檢察官
被      告  林俊宏


                    (現於法務部○○○○○○○○附設勒戒所勒戒中)
上列被告因竊盜等案件，經檢察官提起公訴（110年度偵字第226
96號），本院判決如下：
    主    文
林俊宏共同犯毀損他人物品罪，處有期徒刑貳月，如易科罰金，
以新臺幣壹仟元折算壹日。
其餘被訴部分無罪。
    事    實
一、林俊宏與高文廷(業經臺灣士林地方檢察署檢察官另行通緝)
    及真實姓名年籍均不詳之人共同基於毀損他人物品之犯意聯
    絡，於民國110年7月9日18時1分許，在新北市淡水區新市○
    路0段00號地下3樓停車場內，持不詳工具砸毀李思萱所有車
    牌號碼000-0000號自用小客車之左右側車窗玻璃、左右車頭
    燈、後擋風玻璃，並以滅火器噴灑車內之儀表板、座椅等，
    致令不堪使用。
二、案經李思萱訴由新北市政府警察局淡水分局報請臺灣士林地
    方檢察署檢察官偵查起訴。
　　理    由
壹、有罪部分：
一、按被告以外之人於審判外之言詞或書面陳述，除法律有規定
    者外，不得作為證據；又被告以外之人於審判外之陳述，雖
    不符合刑事訴訟法第159條之1至第159條之4之規定，而經當
    事人於審判程序同意作為證據，法院審酌該言詞陳述或書面
    陳述作成時之情況，認為適當者，亦得為證據，而當事人、
    代理人或辯護人於法院調查證據時，知有上開不得為證據之
    情形，而未於言詞辯論終結前聲明異議者，視為有前項之同
    意，刑事訴訟法第159條第1項及第159條之5分別定有明文。
    本判決後述所引之各項證據，其屬傳聞證據之部分，檢察官
    、被告林俊宏於本院審理程序時均表示無意見（本院易卷第
    75頁），且渠等於言詞辯論終結前，對於該等證據之證據能
    力均未再爭執，本院審酌該等證據資料製作時之情況，尚無
    違法不當或證明力明顯過低之瑕疵，與本案待證事實復俱有
    關聯性，認以之作為本案證據應屬適當，揆諸前開規定，該
    等證據具有證據能力。至其餘本案認定犯罪事實之非供述證
    據，均與本案事實具有關聯性，並無事證足認有違背法定程
    序或經偽造、變造等情事，且經本院依法踐行調查程序，檢
    察官、被告對於上開證據之證據能力均未爭執，依刑事訴訟
    法第158條之4之反面解釋，亦均有證據能力。
二、訊據被告上情，矢口否認有與高文廷等人共同砸毀告訴人車
    輛之犯行，辯稱：我不認識高文廷，也不認識告訴人李思萱
    ，我也沒有去砸告訴人的車，我不知道為何滅火器上有我的
    指紋，因為我也有朋友住在該處，可能是我去友人家中時不
    小心摸到的等詞。惟查：
　㈠告訴人所有之車牌號碼000-0000號自用小客車於110年7月9日
    18時1分許，在新北市淡水區新市○路0段00號地下3樓停車場
    內，遭人持不詳工具砸毀其車之左右側車窗玻璃、左右車頭
    燈、後擋風玻璃，並以滅火器噴灑車內之儀表板、座椅等等
    情，業據證人即告訴人於警詢及偵查時證述明確，並有車輛
    詳細資料報表（偵卷第105頁）、現場監視器錄影擷取畫面
    （偵卷第85、87頁）、現場照片（偵卷第33至45頁）在卷可
    佐，上開客觀事實亦為被告所不爭執，自堪認定。
　㈡又觀諸現場照片（偵卷第42至45頁），可發現告訴人車內有
    白色粉末，佐以現場亦遺留有滅火器1只，其噴管已脫離原
    本固定位置且殘留有白色粉末，亦有卷存現場照片（偵卷第
    49、50頁）可證，顯見有人持該滅火器朝告訴人之車內噴灑
    泡沫至明。再承辦員警在告訴人車上及現場滅火器所採集之
    指紋送內政部警政署刑事警察局比對，發現車上指紋（編號
    1、3、8至10）與高文廷指紋卡之左中、左拇、右食、右環
    、右中指指紋相符；編號11-1（即滅火器上的指紋）與被告
    指紋卡之左中指指紋相符一節，亦有該局110年8月17日行紋
    字第1100078694號鑑定書（偵卷第61至68頁）存卷可查，而
    被告並未住在上開住處，是衡情被告應無可能碰觸上開滅火
    器而遺留有其指紋之可能，堪認係被告持該滅火器與高文廷
    等人共同毀損告訴人之車子無訛。
　㈢被告雖辯稱上開指紋有可能係其前往該社區友人家時不小心
    碰到滅火器所殘留等詞，然被告並未提出其友人住在告訴人
    社區之證據，此部分即無從為被告有利之認定；況觀諸上開
    滅火器係置於地上之木製方格內（偵卷第50頁上方照片），
    衡情一般人應該不會無緣無故碰觸滅火器，就算有碰觸，也
    碰不到該滅火器底部，而被告之指紋係殘留在滅火器之底部
    ，有卷附現場勘查照片（偵卷第51頁）可佐，足徵被告確有
    拿取該滅火器，否則其指紋不會遺留在滅火器底部，堪認被
    告上開辯解核屬事後卸責之詞，委無足採。
　㈣綜上，本案事證明確，被告上開犯行，洵堪認定。　
三、論罪科刑：
　㈠核被告上開所為，係犯刑法第354條之毀損他人物品罪。公訴
    意旨漏未論及被告與高文廷等人共同持滅火器噴灑車內之儀
    表板、座椅，致令不堪用一節，容有疏漏，惟此部分與起訴
    書所載毀損部分屬實質上一罪，本院自應併予審理，附此陳
    明。
　㈡被告與高文廷及其他真實姓名年籍均不詳之人，就上開犯行
    ，有犯意聯絡及行為分擔，為共同正犯。
　㈢爰審酌被告與告訴人並不相識，竟與他人共同毀損告訴人之
    車輛，致告訴人受有損害，所為自非可取，兼衡其犯罪之動
    機、目的、手段、所生危害，被告前有施用毒品，經法院判
    決有期徒刑6月確定，於109年7月23日假釋出監之前科素行
    ，有臺灣高等法院被告前案紀錄表附卷可稽（檢察官並未就
    被告構成累犯之事實及應加重其刑事項提出主張並具體指出
    證明之方法，本院參酌最高法院刑事大法庭110年度台上大
    字第5660號裁定意旨，僅將被告之前科紀錄列入刑法第57條
    第5款「犯罪行為人之品行」之量刑審酌事由），暨其於本
    院審理時自陳國中畢業之智識程度、勒戒前工作是板模，板
    模工作做了7 、8 年，日薪約新臺幣2,300元，離婚，目前
    跟母親、姊姊同住，父母已經離婚之家庭生活與經濟狀況，
    未能坦然面對之犯後態度，暨迄今尚未能與告訴人和解或取
    得告訴人諒解等一切情狀，量處如主文所示之刑，並諭知易
    科罰金折算標準，以資懲儆。
貳、無罪部分：
一、公訴意旨另以被告與高文廷等人共同基於意圖為自己不法所
    有之犯意聯絡，於上揭時、地竊取車內之李思萱所有之車籍
    資料及行照等財物，因認被告就此部分亦涉犯刑法第320條
    第1項之竊盜罪嫌。
二、按告訴人之指訴，不得作為有罪判決之唯一證據，而須以補
    強證據證明其確與事實相符，所謂補強證據，雖非以證明犯
    罪構成要件之全部事實為必要，但仍須得以佐證該陳述之犯
    罪非屬虛構，能予保障其陳述事實之真實性，以此項證據與
    告訴人之陳述綜合判斷，若足以認定犯罪事實，方得以之與
    告訴人之指訴，相互印證，併採為判決之基礎，最高法院96
    年度台上字第5574號判決意旨亦同。故告訴人指訴被告犯罪
    ，必須有相當之補強證據加以佐證，方可作為被告不利之認
    定。
三、公訴意旨認被告亦有為此部分犯行，無非係以證人即告訴人
    於警詢及偵查中所為之指訴為主要論據。然被告於偵查及本
    院審理中均否認有竊取車籍資料及行照等語，上開犯罪事實
    除告訴人單一指訴外，並無其他積極證據足資佐證；佐以上
    開資料屬證明文件，且若經告訴人報遺失，即失其效用，可
    謂價值甚低，佐以被告既意在砸毀告訴人之車輛，亦當無另
    行竊取上開行照等資料之必要，是告訴人片面指述尚乏其他
    證據可資作為補強，而使本院達於確信被告涉有竊盜罪嫌之
    程度。此外，復查無其他積極證據足證被告有公訴意旨所指
    之犯行，揆諸首揭說明，既不能證明被告犯罪，即應為其無
    罪之諭知。　
據上論斷，應依刑事訴訟法第299條第1項前段、第301條第1項，
判決如主文。
本案經檢察官呂永魁提起公訴，檢察官郭騰月到庭執行職務。
中　　華　　民　　國　　111 　年　　9 　　月　　28　　日
                  刑事第八庭　法  官  林正忠
以上正本證明與原本無異。
如不服本判決應於收受判決後20日內向本院提出上訴書狀，並應
敘述具體理由。其未敘述上訴理由者，應於上訴期間屆滿後20日
內向本院補提理由書（均須按他造當事人之人數附繕本）「切勿
逕送上級法院」。
因疫情而遲誤不變期間，得向法院聲請回復原狀。
                              書記官  張佩旻
中　　華　　民　　國　　111 　年　　10　　月　　3 　　日
附錄本案論罪科刑法條全文：
刑法第354條
毀棄、損壞前二條以外之他人之物或致令不堪用，足以生損害於
公眾或他人者，處2年以下有期徒刑、拘役或1萬5千元以下罰金
。